Inventaris van het archief van de Algemene Secretarie van het ministerie van Defensie: beleidsterrein Rijksbegroting, 1955 - 1980
Nationaal Archief, Den Haag
Ministerie van Defensie: Algemene Secretarie, Beleidsterrein Rijksbegroting
Defensie / Rijksbegroting
1955-1980
5370
2.00 meter; 42 inventarisnummers.
Normale geschreven, getypte en gedrukte documenten, geen bijzondere handschriften.
Nationaal Archief, Den Haag
Ministerie van Oorlog, Algemene Secretarie, tot 1959
Ministerie van Defensie, Algemene Secretarie, vanaf 1959
Dit deel van het archief van de Algemene Secretarie heeft betrekking op de planning van de Defensie-uitgaven, zowel de openbare als de geheime. Een groot deel van het archief betreft de totstandkoming van de jaarlijkse begroting van het ministerie, alsook de meerjarenramingen. Andere stukken hebben betrekking op specifieke bestedingen, zoals de aanschaf van militair materieel, financiele voorzieningen voor veteranen en bezuinigingsoperaties. Het archief bevat voorts begrotingen van het Staatsbedrijf der Artillerie-Inrichtingen, dat formeel onder het ministerie ressorteerde.
Archiefvorming
Geschiedenis van de archiefvormer
De in deze toegang specifiek beschreven archiefbescheiden met betrekking tot de rijksbegroting worden verklaard in het Rapport institutioneel onderzoek.
PIVOT-rapport nummer 15, “per slot van rijksrekening”, Een institutioneel onderzoek naar het handelen van de minster van Financiën en de minister van Defensie op het beleidsterrein rijksbegroting, 1940-1993, gezamenlijke uitgave van de Rijksarchiefdienst en het ministerie van Financiën, 1994.
Dit rapport geeft een overzicht van de ontwikkelingen in historisch perspectief en de doelstelling van het beleidsterrein rijksbegroting, de organisatie, de actoren en hun onderlinge relaties. Het rapport is beschikbaar in de studiezaal.
Geschiedenis van het archiefbeheer
De verwerving van het archief
Het archief is krachtens bepalingen van de Archiefwet overgebracht.
De verwerving van het archief
Het archief is krachtens bepalingen van de Archiefwet overgebracht.
Inhoud en structuur van het archief
2.13
Selectie en vernietiging
Met deze toegang wordt 2,00 m’ overgedragen aan het Nationaal Archief, terwijl 1,84 m’ op grond op grond van de ‘selectielijst voor de neerslag van de handelingen - nummers 10, 11, 29, 43, 97, 99, 186, 379 en 501 - van de Minister van Defensie en de onder hem ressorterende actoren op het beleidsterrein Rijksbegroting, Nr. C/S/05/139 25-1-2005, gepubliceerd: Staatscourant 31 maart 2005, nummer 62/pag. 34) voor vernietiging in aanmerking kwam.
Aanwijzingen voor de gebruiker
Openbaarheidsbeperkingen
Volledig openbaar.
Materiële beperkingen
Het archief kent geen beperkingen voor het raadplegen van stukken als gevolg van slechte materiële staat.
Aanvraaginstructie
Openbare archiefstukken kunnen online worden aangevraagd en gereserveerd. U kunt dit ook via de terminals in de studiezaal van het Nationaal Archief doen. Om te kunnen reserveren dient u de volgende stappen te volgen:
U maakt een profiel aan op www.gahetna.nl, en logt vervolgens in
Via de archiefinventaris (alleen de beschrijvingen met rode nummers) selecteert u het gewenste archiefstuk door op de knop 'Reserveren' te klikken
In het volgende scherm geeft u aan op welke dag u het archiefstuk wilt inzien
Indien u zich bevindt in de studiezaal en een tafelnummer heeft ontvangen kunt u dit nummer vermelden. Als u geen tafelnummer heeft kunt u tafelnummer 777 laten staan
Vervolgens bevestigt u uw reservering door deze te versturen.
Verwant materiaal
Beschikbaarheid van kopieën
De inventarisnummers van dit archief zijn niet in kopievorm beschikbaar.
Afgescheiden archiefmateriaal
Deze inventaris beschrijft slechts een gedeelte van het archief van de Algemene Secretarie van het ministerie van Oorlog / Defensie uit de jaren 1955-1980.
Het oorspronkelijke archief is bij de bewerking opgesplitst in verschillende deelarchieven, die op grond van verschillende selectielijsten werden bewerkt. Op elk deelarchief is een afzonderlijke inventaris gemaakt:
Nummer toegang Beleidsterrein
2.13.5370
Rijksbegroting
2.13.5371
Burgerluchtvaart
2.13.5372
Militair Personeel
2.13.5373
Rijkshuisvesting
2.13.5374
Voorlichting
2.13.5375
Militaire Operatiën
2.13.5376
Militaire Inlichtingendiensten
2.13.5377
Overheidspersoneel: arbeidsverhoudingen
2.13.5378
Overheidspersoneel: arbeidsvvoorwaarden
2.13.5379
Overheidspersoneel: arbeidsvmarkbeleid
2.13.5380
Overheidsinformatievoorziening
2.13.5381
Wetenschapsbeleid
2.13.5382
Politie I
2.13.5383
Dienstplicht
2.13.5384
Overheidsorganisatie
Beschrijving van de series en archiefbestanddelen
- Het opstellen van wetsontwerpen tot vaststelling van het hoofdstuk van de begroting van uitgaven waarover deze het beheer voert, 1955 - 1977 (1978), 5
  Actor: de minister van Defensie
  - Hoofdstuk VIII A (Departement van Oorlog) der rijksbegroting voor het dienstjaar 1954, 1955; 1
  - Hoofdstuk VIII A (Departement van Oorlog) der rijksbegroting voor de dienstjaren 1955-1956, 1955-1958; 2; pak
  - Hoofdstuk VIII A en B (Departement van Oorlog) der rijksbegroting voor het dienstjaar 1957, 1956-1959; 3; pak
  - Hoofdstuk VIII A en B (Departement van Oorlog) der rijksbegroting voor de dienstjaren 1958-1959, en geheime uitgaven met betrekking dienstjaren 1957-1959, 1958-1960; 4
  - Hoofdstuk VIII (Departement van Defensie) voor het dienstjaar 1960 (o.a. aankoop Lockheed-F104G-vliegtuigen), en geheime uitgaven 1960-1961, 1959-1961; 5
  - Defensie-uitgaven 1965-1974, en civiele verdedigingsplannen voor de jaren 1972-1976, en financiering van overheidsdiensten in buitengewone omstandigheden, 1960-1973, met lacunes; 6
  - Hoofdstuk VIII (Departement van Defensie) voor het dienstjaar 1961, en geheime uitgaven 1961-1963, 7
  - Hoofdstuk X (Departement van Defensie) voor het dienstjaar 1962, 1961-1966; 8; pak
  - Hoofdstuk X (Departement van Defensie) voor het dienstjaar 1963, en geheime uitgaven 1963-1964, 1962-1966; 9; pak
  - Hoofdstuk X (Departement van Defensie) voor het dienstjaar 1964, en overboekingbesluit 1963-1964, 10
  - Opgave meerjarige ramingen over de jaren. 1966-1970, 1965-1966; 11
  - Hoofdstuk X (Departement van Defensie) voor het dienstjaar 1966, 1965-1967; 12; pak
  - Financiële planninggegevens voor de middellange termijn 1968-1971, 1966; 13
  - Hoofdstuk X (Departement van Defensie) voor het dienstjaar 1968 (o.a. aanschaffing van Leopardtanks), en geheime uitgaven 1968-1969, 1967-1969; 14
  - Aanpassing procedure bij de memories van toelichting en beleidsherzieningen ten behoeve van meerjarenafspraken, en problematiek over de defensielasten ten behoeve van de Nederlandse Antillen, 1967-1980; 15
    Met lacunes.
  - Totaalcijfers voor de ramingen uitgaven bij ongewijzigd beleid voor de jaren 1971-1973, 1968, 1970; 16
  - Hoofdstuk X (Departement van Defensie) voor het dienstjaar 1969, 1968-1971, 1977; 17; pak
  - Hoofdstuk X (Departement van Defensie) voor het dienstjaar 1970, 1968-1972; 18; pak
  - Hoofdstuk X (Departement van Defensie) voor het dienstjaar 1971, 1970-1975; 19; pak
  - Hoofdstuk X (Departement van Defensie) voor het dienstjaar 1973 en geheime uitgaven 1973 1971, 1973-1975 pak, 20
  - Aanwijzingen, richtlijnen en randvoorwaarden voor een oriënterend onderzoek naar bezuinigen bij Defensie als gevolg van de voorjaarnota 1975/1976, 1973-1977; 21
  - Hoofdstuk X (Departement van Defensie) voor het dienstjaar 1975, en overboekingbesluit 1975-1976, 1973-1977; 22; pak
    Met retroacta 1978.
  - Meerjarenramingen rijksbegroting 1975, en overzicht van defensie-uitgaven in het kader voor een vierjarig plan voor de periode 1975 -1978, 1974-1976; 23
  - Hoofdstuk X (Departement van Defensie) voor het dienstjaar 1976, 1975-1977; 24-25; 2 pakken
    - Dossiernr. 399.640/u - 399.640/3c, 24
    - Dossiernr. 399.640/3d - 399.640/9e, 25
  - Hoofdstuk X (Departement van Defensie) voor het dienstjaar 1977, 1975-1977; 26-27; 2 pakken
    - Dossiernr. 455.553 - 455.553/2k, 26
    - Dossiernr. 455.553/2l - 457.379/b, 27
  - Interim rapport van de ad hoc werkgroep Bezuinigingsmogelijkheden bij Defensie, bijstelling van de defensiebegroting voor de jaren 1977-1980, 1975-1977; 28; 1 pak
- Het bepalen dat uitgaven alsnog door de Algemene Rekenkamer onder de rijksuitgaven worden opgenomen, 1976 - 1977, 66
  - Ontwerp van wet m.b.t. het onder de rijksuitgaven opnemen van de betalingen welke zijn voortgevloeid uit voorzieningen voor gewezen militairen op de voet van de Wet op de Arbeidsongeschiktheidsverzekering, en intrekking Regeling Comptabiliteit 1959 en invoering Comptabiliteitswet 1976, 1976-1977; 29; pak
- Het opstellen van wetsontwerpen tot vaststelling van de hoofdstukken van de begroting voor de takken van de rijksdienst die voor een afzonderlijk beheer zijn aangewezen en waarover deze het beheer voert, 1960 - 1975, 78
  - Staatsbedrijf Artillerie-Inrichtingen voor het dienstjaar 1960, 1960-1962; 30
  - Staatsbedrijf Artillerie-Inrichtingen voor het dienstjaar 1961-1962, 1961-1966; 31
  - Staatsbedrijf Artillerie-Inrichtingen voor het dienstjaar 1963-1964, 1963-1965; 32
  - Staatsbedrijf Artillerie-Inrichtingen voor het dienstjaar 1965, 1964-1967; 33
  - Staatsbedrijf Artillerie-Inrichtingen voor het dienstjaar 1966, 1965-1967; 34
  - Staatsbedrijf Artillerie-Inrichtingen voor het dienstjaar 1967, 1966-1968; 35
  - Staatsbedrijf Artillerie-Inrichtingen voor het dienstjaar 1968, 1967-1975, met lacunes.; 36; pak
    Bevat Kamervragen inzake de sluiting van de N.V. Pyrotechniek te Ossendrecht, dochteronderneming van het bovengenoemde Staatsbedrijf.
- Het opstellen van wetsontwerpen (of een wijziging daarin) tot vaststelling van het hoofdstuk van de begroting van uitgaven en ontvangsten, waarover deze het beheer voert, 1977 - 1980, 177
  - Hoofdstuk X (Departement van Defensie) voor het dienstjaar 1978, en nota inzake ombuigingsoperatie van de collectieve sector, 1977-1979; 37; pak
  - Hoofdstuk X (Departement van Defensie) voor het dienstjaar 1979, en nota inzake reële groei van de defensieramingen met 3% per jaar in de komende planperiode, 1978-1980; 38-39; 2 pakken
    - Dossiernr. 458.059/g - 458.059/v, 38
    - Dossiernr. 458.059/x - 458.059/3q, 39
  - Hoofdstuk X (Departement van Defensie) voor het dienstjaar 1981, 1980; 40-41; 2 pakken
    - Dossiernr. 459.930/b - 459.930/z, 40
    - Dossiernr. 459.930/2a - 459.930/2e, 41
- Het, in overeenstemming met de minster van Financiën, afleggen van verantwoording over het gevoerde financiële beleid aan de Staten-Generaal, 1977, 1980, 518
  - Toezending ter informatie boekwerkje "Financiële Kerngegevens Defensie", uitgave 1977 en 1980, 1977, 1980; 42